【裁判字號】    92,訴,2136
【裁判日期】    920829
【裁判案由】    損害賠償
【裁判全文】
臺灣高雄地方法院民事裁定                         九十二年訴字第二一三六號
    原      告  甲○○
    被      告  乙○○
                丙○○
右當事人間請求損害賠償事件，本院裁定如左：
    主      文
原告之訴駁回。
訴訟費用由原告負擔。
    理      由
一、原告主張：(一)被告八十九年十二月於母親入殮土葬之際強行侵入住宅，要脅將棺
    木打開，強索金錢。(二)七十九年三月八日母親娘家之人侵入家中，取走土地所有
    權狀。(三)何瑞海明知與梁萬長、梁榮民、梁鄭麗（台南照料父親）並無聲請土地
    登記，竟偽造何金銅之印章，蓋於土地聲請書上，持往辦理土地登記。(四)何瑞海
    明知與梁萬賜就阿蓮鄉○○○段一二六之九號土地並無聲請土地移轉登記，竟偽
    造何金銅之印章，蓋於土地聲請書上，持往辦理土地登記。(五)何瑞海明知薛平南
    就阿蓮鄉○○○段一二七號土地並無聲請土地登記，竟偽造何金銅之印章，蓋於
    土地登記申請書上，持往辦理土地登記。(六)高雄縣阿蓮鄉戶政事務所偽造梁萬長
    、梁榮民、梁淑秋、甲○○、梁鄭麗之印章，辦理印鑑證明。(七)高雄縣阿蓮鄉戶
    政事務所自行核發梁鄭麗之身分證。(八)梁鄭麗向地政事務所申辦阿蓮鄉○○段二
    三八七號土地移轉登記。(九)路竹地政事務所明知梁鄭麗未申請，卻自行辦理阿蓮
    鄉○○段二三八七號土地移轉登記。(十)謝素美偽造賴慶和、陳慧昔之印章，並制
    作與梁萬長之假結婚證書，持往登記。謝素美聲稱其懷有梁萬長之小孩，惟依全
    國戶籍查詢資料，並無此事。梁萬長生活勤儉有積蓄，卻被私生活淫亂之謝素美
    百般糾纏，勒索錢財。(十一)陳盈儒偽造梁萬長之印章，偽造申請書，持往辦理遷入
    戶籍登記。陳盈儒偽造梁萬長之印章，偽造房屋租賃契約書，持往戶政事務所登
    記。(十二)阿蓮鄉公所調解委員會明知梁萬長未聲請調解，偽造葉守雄、葉允成之印
    章，製作假聲請書。(十三)阿蓮鄉公所調解委員會明知梁萬長未聲請調解，偽造葉守
    義之簽名，製作假調解筆錄。(十四)梁淑秋與邱虢風有法律上之夫妻關係，然婚後邱
    虢風不務正業，吃喝嫖賭，於母親重病之際，脅迫其妻回娘家爭奪財產。(十五)母親
    住院治療，情況漸行嚴重，謝素美竟來醫院要脅醫生不要為母親插管餵食，經發
    現予以制止才未得逞。(十六)母親含辛茹苦撫養梁萬長長大，卻因重病無法北上顧及
    其安危。梁萬長絕不會向台北銀行遞辭呈，卻被不法集團控制，迄今音訊全無，
    梁榮民之情況也是。(十七)母親臨終表示不讓梁萬長、梁榮民、梁淑秋繼承遺產等語
    ，並聲明求為判決：被告應給付原告新台幣一百萬元。
二、按起訴，應以訴狀表明下列各款事項，提出於法院為之：(一)當事人及法定代理人
    。(二)訴訟標的及其原因事實。(三)應受判決事項之聲明，民事訴訟法第二百四十四
    條第一項定有明文。又起訴有不合程式或不備其他要件者，經審判長定期間命補
    正仍未補正者，法院應以裁定駁回之，亦為同法第二百四十九條第一項前段所明
    定。經查：依起訴狀所載之事實及理由，原告並未表明其對被告有何起訴請求賠
    償之原因事實及理由，經本院於九十二年八月五日裁定命其應於收受裁定翌日起
    十日內補正，於九十二年八月十一日送達後迄今仍未補正等情，有前揭裁定及送
    達證書附卷可稽；且原告於本院準備程序中雖然到庭惟仍拒絕陳述補正，則就其
    起訴狀所載，尚難謂已就起訴之事實及理由為記載，其起訴不合程式，依首揭規
    定，應予駁回。
三、依民事訴訟法第二百四十九條第一項第六款、第九十五條、第七十八條，裁定如
    主文。
中      華      民      國    九十二    年      八      月    二十九    日
                              臺灣高雄地方法院民事第一庭
~B審判長法      官  林紀元
~B      法      官  許政賢
~B      法      官  蔡川富
右為正本係照原本作成。
如不服本裁定，應於送達後十日內向本院提出抗告狀。
中      華      民      國    九十二    年      八      月    二十九    日
~B      法院書記官  黃俊凱


司法院資訊處製作；財團法人民間司法改革基金會備份。
